【裁判字號】    98,家聲,391
【裁判日期】    990128
【裁判案由】    選任特別代理人
【裁判全文】
臺灣臺南地方法院民事裁定             98年度家聲字第391號
聲  請  人  李淑娟          
關  係  人  李謝瑞香
上列聲請人聲請為甲○○及甲○○選任特別代理人事件，
本院裁定如下：
    主      文
選任李謝瑞香（女，民國○○○年○月○○日生，身分證統一編
號：Ｚ000000000號）為未成年人甲○○（男，民國○○○年○
月○日生，身分證統一編號：Ｚ000000000號）及甲○○（民國
○○○年○月○日生，身分證統一編號：Ｚ000000000號）於辦
理被繼承人陳宏文遺產繼承事件之特別代理人。
聲請程序費用新臺幣壹仟元由聲請人負擔。
    理      由
一、按父母之行為與未成年子女之利益相反，依法不得代理時，
    法院得依父母、未成年子女、主管機關、社會福利機構或其
    他利害關係人之聲請或依職權，為子女選任特別代理人，民
    法第1086條第2項定有明文。
二、本件聲請意旨略稱：聲請人為未成年人甲○○（民國○○  年
    ○○月○日生）及甲○○（83年3月9日生）之母親，甲○○及
    甲○○之父親陳宏文於98年9月11日死亡，留有遺產，茲因
    聲請人與甲○○及甲○○同為被繼承人陳宏文之法定繼承人
    ，聲請人復又為甲○○及甲○○之法定代理人，於辦理遺產
    繼承事宜時，即發生聲請人與甲○○及甲○○有利害關係，
    利益相反之情形，致無法辦理遺產繼承、分割，為此聲請人
    爰依民法第1086條第2項之規定，聲請選任未成年人之祖母
    李謝瑞香為未成年人甲○○及甲○○辦理被繼承人陳宏文遺
    產分割事件之特別代理人等語。
三、經查聲請人之上開主張，業據提出親屬系統表1件、除戶謄
    本1件、戶籍謄本2件為證，自堪認聲請人之主張為真實，且
    核李謝瑞香為未成年人甲○○及甲○○之外祖母，其於聲請
    人所述辦理遺產繼承事件中，並非繼承人或具其他利害關係
    ，亦無不適或不宜擔任該未成年人代理人之消極原因，李謝
    瑞香復具狀陳明願意擔任未成年人甲○○及甲○○在遺產繼
    承、分遺時之特別代理人，有同意書附卷可憑，堪信由李謝
    瑞香擔任此未成年人甲○○及甲○○之代理人，對其等之權
    益應可善盡保護之責任。從而，就該未成年人甲○○及甲○
    ○對於被繼承人陳宏文之遺產繼承事件，准依聲請人之聲請
    選任李謝瑞香為未成年人甲○○及甲○○之特別代理人，爰
    裁定如主文所示。
四、依非訟事件法第21條第1項前段及第24條第1項，裁定如主文
    。
中    華    民    國    99    年    1     月    28    日
                  家事法庭    法  官  李杭倫
以上正本係照原本作成
如對本裁定抗告須於裁定送達後10日內向本院提出抗告狀，並應
繳納抗告費新臺幣1,000元整。
中    華    民    國    99    年    1    月    29    日
                              書記官  陳玉果

司法院資訊處製作；財團法人民間司法改革基金會備份。
